臺灣高雄地方法院刑事判決　　　　　　　　　　　　九十三年度交訴字第一二一號
　　公　訴　人　臺灣高雄地方法院檢察署檢察官
　　被　　　告　丙○○　男　五.
右列被告因過失致死案件，經檢察官提起公訴（九十三年度調偵字第四四三號），被
告就被訴事實為有罪之陳述，經本院合議庭裁定由受命法官獨任進行簡式審判程序，
本院判決如左：
    主  文
丙○○因業務過失致人於死，處有期徒刑拾月。緩刑參年。
    事  實
一、丙○○係設於臺北縣汐止鎮○○路○段三三八號東亞倉儲運輸股份有限公司之營
    業用曳引車司機，以駕車運送貨物為業，為從事駕駛業務之人。於民國九十二年
    十一月十八日凌晨五時十分許，駕駛車牌號碼ＫＩ─九五一號營業用曳引車，由
    臺北縣五堵往高雄縣方向沿國道一號高速公路由北往南方向行駛，途經該路南向
    三六○公里九二○公尺處，本應注意汽車在同一車道行駛時，除擬超越前車外，
    後車與前車之間應保持隨時可以煞停之距離，並應注意車前狀況，隨時採取必要
    之安全措施，以避免危險之發生，而依當時情況又無不能注意之情形，竟疏未注
    意同車道前方由甲○○所駕駛車牌號碼Ｋ七─八○五三號自用小貨車翻覆於車道
    ，致撞及前開自用小貨車之底盤處，該自用小貨車內乘客兒童陳品娟（八十九年
    八月三十日生）即因此劇烈撞擊身體穿出車窗後，墜落至車道內側路肩處，嗣經
    創傷出血性休克不治死亡。丙○○於肇事後，委託路人打電話報警處理，並於內
    政部警政署國道公路警察局第五警察隊警員前往處理時，坦承肇事而接受審判。
二、案經內政部警政署國道公路警察局第五警察隊報請臺灣高雄地方法院檢察署檢察
    官偵查起訴。
　　理  由
一、本件被告丙○○所犯係死刑、無期徒刑、最輕本刑為三年以上有期徒刑以外之罪
    ，其於準備程序中就被訴事實為有罪之陳述，經法官告知簡式審判程序之旨，並
    聽取公訴人及被告之意見後，經本院合議庭裁定由受命法官獨任進行簡式審判程
    序，合先敘明。
二、訊據被告對於右揭犯行於本院審理時坦承不諱，核與告訴人甲○○於警詢之證述
    及目擊證人陳志昌於警詢及偵訊中證述之情節，相互符合，並有被害人陳品娟之
    高雄榮民總醫院法醫參考病歷表、道路交通事故現場圖、道路交通事故調查報告
    表(一)(二)各一份及現場相片十四張附卷可稽。又被害人陳品娟係因本件車禍受有多
    處創傷，送醫後延至九十二年十一月十八日十時四十八分不治死亡，業經臺灣高
    雄地方法院檢察署檢察官督同法醫師相驗明確，製有相驗屍體證明書、驗斷書及
    勘驗筆錄在卷足憑，足見被害人陳品娟係遭被告所駕駛之車輛撞擊後致死無誤。
三、按駕駛人應注意車前狀況，隨時採取必要之安全措施；汽車在同一車道行駛時，
    除擬超越前車外，後車與前車之間應保持隨時可以煞停之距離，道路交通安全規
    則第九十四條第三項、第一項分別定有明文。被告駕車自應注意上述道路交通安
    全規定，而依卷附之交通事故調查報告表所載，本件肇事時天氣晴、路面無缺陷
    、視距良好，則肇事當時，被告亦無不能注意之情事。是被告在主客觀均無不能
    注意之情形下，竟疏未注意及此，肇事致人於死，其有應注意能注意而不注意之
    過失責任至為明確。再者，本件車禍經送臺灣省行車事故覆議鑑定委員會鑑定結
    果亦認為：被告駕駛車輛未注意車前狀況為肇事原因，有該會九十三年六月二十
    五日府覆議字第九三一０三八八號函暨所附之覆議意見書在卷足參（見臺灣高雄
    地方法院檢察署九十三年度調偵字第四四三號偵卷第十三頁至第十五頁），益見
    被告確有過失責任。又本件被害人死亡係因被告之過失行為所致，二者間復有相
    當因果關係，本件事證明確，被告之犯行堪以認定。
四、核被告所為，係犯刑法第二百七十六條第二項之業務過失致死罪。又被告於犯罪
    未發覺前，委託路人向警察機關報案，並於員警到達現場時，表明係肇事者，自
    首而接受裁判，有國道公路警察局交通事件職務報告書一份在卷可稽（見本院卷
    第一七六之一頁至第一七六之三頁），應依刑法第六十二條之規定減輕其刑。爰
    審酌被告因一時疏忽致被害人死亡，造成被害人家屬永遠無法抹滅之傷害，所受
    之痛苦至深且鉅，惟念及被告犯罪後於本院審理中坦承犯行，犯罪後態度尚佳，
    且已與被害人之家屬達成和解，有和解書一份附於本院九十三年度交附字第一一
    二號卷內可按，賠償被害人家屬之損害等一切情狀，量處如主文所示之刑。又被
    告前未曾受有期徒刑以上刑之宣告，有臺灣高等法院被告全國前案紀錄表附卷可
    憑，其因一時失慮，致觸犯本案犯行，且犯後坦承罪行，尚有悔意，經此教訓，
    信當知所警惕而無再犯之虞，本院綜核各情，認前開對其所宣告之刑，以暫不執
    行為適當，爰併宣告緩刑三年，以啟自新。
五、公訴意旨另以：被告因前開過失行為，致告訴人之女兒陳虹云受有外傷性顱內出
    血，併泌尿道感染等傷害，及告訴人之妻林淑華受有肋骨顱骨骨折、併顱內出血
    影響運動神經等傷害，因認被告涉犯刑法第二百八十四條第二項之業務過失傷害
    等語。惟按告訴乃論之罪，告訴人於第一審辯論終結前，得撤回其告訴；又告訴
    經撤回者，法院應諭知不受理之判決，刑事訴訟法第二百三十八條第一項、第三
    百零三條第三款分別定有明文。查告訴人之女兒陳虹云及告訴人之妻林淑華因被
    告之過失行為而受有前開傷害乙節，固經告訴人提出告訴（見臺灣高雄地方法院
    檢察署九十二年度偵字第二四三七三號卷第十六頁），惟刑法第二百八十四條第
    二項前段之業務過失傷害罪，依同法第二百八十七條前段之規定須告訴乃論，茲
    據告訴人於本院九十四年二月二十三日準備程序期日當庭撤回對被告之告訴（見
    本院卷第一六四頁），揆諸前開說明，被告涉犯過失傷害部分犯行，本應諭知不
    受理之判決，惟公訴人認此部分與前開有罪部分有想像競合犯之裁判上一罪關係
    ，爰不另為不受理之諭知，附此敘明。
據上論斷，應依刑事訴訟法第二百九十九條第一項前段、二百七十三條之一第一項，
刑法第二百七十六條第二項、第六十二條前段、第七十四條第一款，罰金罰鍰提高標
準條例第一條前段，判決如主文。
本案經檢察官乙○○到庭執行職務。
中　　　華　　　民　　　國　　九十四　　年　　　三　　　月　　　九　　　日
                                  臺灣高雄地方法院交通法庭
                                      法  官  洪能超
右正本證明與原本無異。
如不服本判決應於收受本判決送達後十日內向本院提出上訴書狀，其未敘述上訴理由
者，並得於提起上訴後十日內向本院補提理由書狀（均須按他造當事人之人數附繕本
）「切勿逕送上級法院」
　　　　　　　　　　　　　　　　　　　書記官  曾小玲
中　　　華　　　民　　　國　　九十四　　年　　　三　　　月　　　九　　　日
中華民國刑法第二百七十六條
(過失致死罪)
因過失致人於死者，處二年以下有期徒刑、拘役或二千元以下罰金。
從事業務之人，因業務上之過失犯前項之罪者，處五年以下有期徒刑或拘役，得併科
三千元以下罰金。
